臺灣新北地方法院刑事裁定
　　　　　　                         111年度撤緩字第42號
聲  請  人  臺灣新北地方檢察署檢察官
受  刑  人  劉秭安


上列聲請人因受刑人違反毒品危害防制條例案件，聲請撤銷緩刑
之宣告（111年度執聲字第217號），本院裁定如下：
    主  文
聲請駁回。
    理  由
一、聲請意旨略以：受刑人劉秭安因違反毒品危害防制條例案件
    ，經本院以107年度訴字第864號判決判處有期徒刑1年10月
    、緩刑5年，於民國108年6月14日確定在案。惟因受刑人於
    緩刑期內即110年4月5日1時35分許，更犯持有第二級毒品案
    件，經臺灣臺北地方法院於110年10月25日以110年度易字第
    468號判決判處拘役20日，並於同年11月23日確定，已足認
    原宣告之緩刑難收其預期效果，而有執行刑罰之必要；爰依
    刑事訴訟法第476條、刑法第75條之1第1項第2款規定，聲請
    撤銷緩刑宣告等語。
二、按緩刑之宣告應撤銷者，由受刑人所在地或其最後住所地之
    地方法院檢察官聲請該法院裁定之，刑事訴訟法第476條定
    有明文。次按受緩刑之宣告，於緩刑期內因故意犯他罪，而
    在緩刑期內受6月以下有期徒刑、拘役或罰金之宣告確定，
    足認原宣告之緩刑難收其預期效果，而有執行刑罰之必要者
    ，得撤銷其宣告；又撤銷之聲請，於判決確定後6月以內為
    之，刑法第75條之1第1項第2款、第2項及第75條第2項分別
    定有明文。復按，刑法於94年2月2日增訂第75條之1第1項第
    1款、第2款規定，考其立法意旨略以：關於緩刑之撤銷，現
    行法第75條第1項固已設有2款應撤銷之原因；至得撤銷緩刑
    之原因，則僅於保安處分章內第93條第3項與撤銷假釋合併
    加以規定，體例上不相連貫，實用上亦欠彈性，爰參酌德國
    及奧地利立法例增訂得撤銷緩刑之原因。其中現行關於緩刑
    前或緩刑期間故意犯他罪，而在緩刑期內受得易科罰金之有
    期徒刑之宣告者，列為應撤銷緩刑之事由，因認過於嚴苛，
    而排除第75條應撤銷緩刑之事由，移列至得撤銷緩刑事由，
    俾使法官依被告再犯情節，而裁量是否撤銷先前緩刑之宣告
    ，以資彈性適用。且本條採用裁量撤銷主義，賦予法院撤銷
    與否之權限，特於第1項規定實質要件為「足認原宣告之緩
    刑難收其預期效果，而有執行刑罰之必要」，供作審認之標
    準。亦即於上揭「得」撤銷緩刑之情形，法官應依職權本於
    合目的性之裁量，妥適審酌被告所犯前後數罪間，關於法益
    侵害之性質、再犯之原因、違反法規範之情節是否重大、被
    告主觀犯意所顯現之惡性及其反社會性等情，是否已使前案
    原為促使惡性輕微之被告或偶發犯、初犯改過自新而宣告之
    緩刑，已難收其預期之效果，而確有執行刑罰之必要，此與
    同法第75條第1項所定各款要件有一具備，即毋庸再行審酌
    其他情狀，應逕予撤銷緩刑之情形完全不同。故在緩刑前或
    緩刑期內因故意犯他罪，而在緩刑期內受得易科罰金之有期
    徒刑、拘役或罰金之宣告確定者，並非一律撤銷其緩刑宣告
    ，應由法院斟酌原宣告之緩刑是否難收預期效果，而有執行
    刑罰之必要，再決定是否予以撤銷緩刑之宣告，合先敘明。
三、經查，受刑人前因犯販賣第三級毒品未遂案件，經本院以10
    7年度訴字第864號判決判處有期徒刑1年10月、緩刑5年，緩
    刑期間付保護管束，並應向檢察官指定之政府機關、政府機
    構、行政法人、社區或其他符合公益目的之機構或團體提供
    180小時之義務勞務及接受9小時之法治教育課程，於108年6
    月14日判決確定（下稱前案）；而受刑人於緩刑期內即110
    年4月5日1時35分許故意犯持有第二級毒品案件，經臺灣臺
    北地方法院於110年10月25日以110年度易字第468號判決判
    處拘役20日，並於同年11月23日確定（下稱後案）等情，有
    上開2案刑事判決書及臺灣高等法院被告前案紀錄表各1份在
    卷可稽。惟本院審酌受刑人前案所犯販賣第三級毒品未遂罪
    ，固與後案所犯持有第二級毒品罪，同屬違反毒品危害防制
    條例之犯行，然兩案侵害之法益不全然相同，且犯罪型態、
    原因及社會危害程度亦屬有別；再後案經承審法官斟酌受刑
    人持有毒品數量非鉅，並於犯罪後坦承犯行，已知悔悟，兼
    衡其犯罪之動機、目的、手段，暨其自述商專畢業之智識程
    度，現在隔熱紙公司上班，月薪約新臺幣3萬元，未婚，需
    扶養父親及就讀國小的妹妹之家庭經濟生活狀況等情，僅量
    處得易科罰金之拘役20日，顯見受刑人後案之犯罪情節並非
    重大；又前案承審法官於量刑時，除審酌受刑人本案行為前
    ，尚無類似之違反毒品危害防制條例案件而經法院判決論罪
    處刑之前案紀錄，素行尚可，尚有考量其臺北商專畢業之智
    識程度，目前無業，以先前所存的錢維生，和母親同住，扶
    養母親之生活狀況，並考量其本案原欲販賣之毒品數量及預
    期利潤，暨其犯後均坦承犯行，犯後態度尚可等情狀，始為
    緩刑宣告，而此個別差異因素甚大，倘無具體事由足認原緩
    刑之宣告已難收其成效，本院實無從僅憑形式審查即認有撤
    銷緩刑宣告之必要；此外，聲請意旨復未具體指明受刑人有
    何足認原宣告之緩刑難收預期效果，而有執行刑罰必要之情
    形，自不得僅因受刑人另犯後案，即遽認前案緩刑之宣告難
    收其預期效果，而有執行刑罰之必要，是聲請人本件聲請，
    於法尚有未合，應予駁回。
四、依刑事訴訟法第220條，裁定如主文。
中　　華　　民　　國　　111 　年　　2 　　月　　16　　日
                  刑事第五庭    法　官   賴昱志
如不服本裁定，應於收受送達後五日內敘明抗告理由，向本院提
出抗告狀。
                                書記官    傅淑芳
中　　華　　民　　國　　111 　年　　2 　　月　　16　　日